Inventaris van het archief van de Nederlandse Vereniging Bescherming Voetgangers, Voetgangersvereniging VBV, 1953-2000
Nationaal Archief, Den Haag
- Tweede Aanwinst (2008)
  - Documentatie en bibliotheek, C.
    - Affiches, 4.
      - Snelheid; algemeen, 4.2
        - Affiche "Minder snel? Dank u wel! Mag 't wat minder", behorend bij de snelheidscampagne 1996, samengesteld in samenwerking met Veilig Verkeer Nederland, 516; 1 stuk
        - Affiche "Hier stapvoets", z.j; 517; 1 stuk
        - Affiche "70 de uiterste limiet: te hard voor 'n noodstop", z.j; 518; 1 stuk
        - Affiche "Rij toch niet zo hard", z.j; 519; 1 stuk
        - Affiche "Kalm aan; goed zo", van het Verbond voor Veilig Verkeer, z.j; 520; 1 stuk
      - Snelheid; 30 km, 4.3
        - Affiche "Woonwijk 30 km hard zat!", z.j; 521; 1 stuk
        - Affiche "30 hard zat", z.j; 522; 1 stuk
        - Affiche "Let op! Kinderen: matig uw rijsnelheid, 30 op schoolroutes de uiterste limiet", z.j; 523; 1 stuk
        - Affiche "In de kom 30 de uiterste limiet", z.j; 524; 1 stuk
        - Affiche "Hier 30 voer je verstand maar op!!: Te hard rijden kost teveel", z.j; 525; 1 stuk
      - Snelheid; 50 km, 4.4
        - Affiches "50 de uiterste limiet", z.j; 526A-526B; 2 stuks
          - klein formaat, 526A
          - groot formaat, 526B
        - Affiche "50 de uiterste limiet: te hard voor 'n noodstop", z.j; 527; 1 stuk
        - Affiche "Kinderen hebben recht op veiligheid; 50 is teveel! Matig uw snelheid vooral bij scholen", z.j; 528; 1 stuk
        - Affiches "50 is teveel! Regel rustig rijden", behorend bij de actie "50 is teveel", z.j; 529; 2 stuks
      - Oversteken, 4.5
        - Affiches "Voetganger ga hand in hoef met de zebra", ca. 1965; 530; 3 stuks
          Affiche zowel op twee houten dragers als los. Dit affiche was de allereerste affiche van de vereniging, gekregen van het Nationaal Jeugd Fonds.
        - Affiche "Kijk uit voor het oversteken, eerst naar links dan rechts", z.j; 531; 1 stuk
        - Affiche "Voetganger steek recht over", z.j; 532; 1 stuk
        - Affiche "Kinderen: ze steken vaak onverwacht over; stel zelf een onderzoek in naar gevaarlijke oversteekplaatsen", z.j; 533; 1 stuk
        - Affiche "Links-rechts-links-gekeken, oversteken!", z.j; 534; 1 stuk
        - Affiches "Problemen met oversteken? Doe mee aan enquête!!", z.j; 535; 1 stuk
          Betreft proefdrukken.
        - Affiche "Voetgangers op zebrapad betekent stoppen", z.j; 536; 1 stuk
        - Affiche "Afslaan? Voetgangers rechtdoor altijd voor!", z.j; 537; 1 stuk
        - Muurkrant "De meeste voetgangers voelen zich bedreigd tijdens het oversteken: daar kunnen we met z'n allen wat aan doen!!", 1985; 538; 1 stuk
          Bijlage van de extra editie van "Mensen op Straat (1985)".
      - Naar school gaan, 4.6
        - Affiche "Veilig naar school" van de gemeente Tilburg, z.j; 539; 1 stuk
        - Affiche "Schoolkinderen, kalm aan!", z.j; 540; 1 stuk
        - Affiches "Parkeer niet voor de school: voor de veiligheid van de kinderen" van de verkeerspolitie Haarlem, z.j; 541A-541B; 2 stuks
          - klein formaat, 541A
          - groot formaat, 541B
      - Verkeersdeelnemers; voetgangers, 4.7
        - Affiches "De stoep is voor voetgangers: iedereen voetganger op z'n tijd", z.j; 542A-542B; 2 stuks
          - klein formaat, 542A
          - groot formaat, 542B
        - Affiches "Afslaan? Voetgangers rechtdoor altijd voor!", z.j; 543A-543B; 2 stuks
          - klein formaat, 543A
          - groot formaat, 543B
        - Affiche "Maar...als u straks rijdt, denk dan aan de voetganger", z.j; 544; 1 stuk
        - Affiche "Voetgangers op zebra beschermd", 1963; 545; 1 stuk
          Niet raadpleegbaar
        - Affiches "Iedereen is voetganger op z'n tijd: fotowedstrijd", z.j; 546; 1 stuk
        - Affiches "Doe mee aan de landelijke voetgangersenquête: iedereen is voetganger op z'n tijd", z.j; 547; 2 stuks
          Twee uitvoeringen, klein en groot.
        - Affiche en tekening "Op zebrapad gaan voetgangers altijd voor!", z.j; 548; 2 stuks
        - Muurkrant "De stoep is voor voetgangers: iedereen is voetganger op z'n tijd", z.j; 549; 1 stuk
      - Verkeersdeelnemers; kinderen, 4.8
        - Affiche "Je zult maar klein zijn", ca. 1983; 550; 1 stuk
          Behoort bij het informatiepakket "Je zult maar klein zijn", zie inventarisnummer 265.
        - Affiche "Bescherm uw kind in het verkeer", ca. 1985; 551; 2 stuks
          Affiche zowel op een houten drager als los.
        - Affiche "Help haar uit het verkeer: leer kleine voeten 'groot' denken", z.j; 552; 1 stuk
          Dit inventarisnummer is alleen als kopie te raadplegen.
        - Affiches "Attentie...spelende kinderen", z.j; 553; 2 stuks
        - Affiches "Kinderen in een verkeersveilige woonomgeving: voorlichtingsbijeenkomst", z.j; 554; 1 stuk
          Dit betreft proefdruk.
        - Affiche "Kind en Verkeer" van de Belgische vereniging voor verkeersgeneeskunde, z.j; 555; 1 stuk
        - Affiche "Pas op de kleintjes in 't verkeer, laat óók uw kind spelend leren...met een kabouter verkeersspel", z.j; 556; 1 stuk
      - Verkeersdeelnemers; ouderen, 4.9
        - Affiche "Senior-expo te Brussel", z.j; 557; 1 stuk
        - Affiche "Vreugdevol vieren onze grootouders op 20 november", van het Nationaal Comité voor het Oudersfeest van De Derde Leeftijd te Brussel, z.j; 558; 1 stuk
      - Diversen, 4.10
        - Affiche "De rode tien", 1978; 559; 1 stuk
          De affiche met tien verkeersgeboden is verschenen ter gelegenheid van het 25-jarig jubileum van de vereniging.
        - Affiches "Trefweek met informatiebeurs Derde Leeftijd in een cultureel centrum te Hasselt op 21-27 april 1979" van de Provinciale Raad voor de Derde leeftijd te Limburg, 560; 2 stuks
        - Affiche "Voorkom 'n ongeluk: stop voor rood", z.j; 561; 1 stuk
        - Affiche "U heeft méér in uw handen dan alleen het stuurwiel" van N.V. Nederlandsche Ford Automobiel Fabriek Amsterdam, z.j; 562; 1 stuk
          Afkomstig uit de bibliotheekcollectie van de vereniging.
        - Affiches van The Pedestrians Association for Road Safety, z.j; 563A-563B; 2 stuks
          - Streets are for people, 563A
          - Walk warily, 563B
        - Affiche "Stoep op, fiets af", z.j; 564; 1 stuk
        - Affiche "Verdubbel uw aandacht als uw uitzicht beperkt is", z.j; 565; 1 stuk
        - Affiches "Verkeersregel voor volwassenen (van 10-100 jaar) en voor kinderen (doen alles na)", z.j; 566A-566D; 4 stuks
          - "Voor volwassenen (van 10-100 jaar)" - eerste exemplaar, 566A
          - "Voor kinderen (doen alles na)" - eerste exemplaar, 566B
          - "Voor volwassenen (van 10-100 jaar)" - tweede exemplaar, 566C
          - "Voor kinderen (doen alles na)" - tweede exemplaar, 566D
        - Tekening "Hier wohnen wir", z.j; 567; 1 stuk
        - Tekeningen "Verkeersborden", getekend door kinderen, z.j; 568; 10 stuks
          - Blad 1
          - Blad 2
          - Blad 3
          - Blad 4
          - Blad 5
          - Blad 6
          - Blad 7
          - Blad 8
          - Blad 9
          - Blad 10
        - Affiche "Samenwerking", z.j; 569; 1 stuk
        - Affiche "Stop tijdig", van het Verbond voor Veilig Verkeer, z.j; 570; 1 stuk
        - Affiche "These people face a nightmare every winter's night!", z.j; 571; 1 stuk
        - Affiche "Laat uw lichten stellen", z.j; 572; 1 stuk
        - Affiches van Trygg Traffikk, z.j; 573A-573B; 2 stuks
          - Refleks!, 573A
          - Glatt føre pass på!, 573B
        - Tekening "Verkeer" met separaat blad voor de inkleuring, z.j; 574A-574B; 2 stuks
          - Tekening "Verkeer", 574A
          - Inkleuring op calqueerpapier, 574B
        - Affiche "Een goede raad, luister: lichte kleren bij duister", z.j; 575; 1 stuk
        - "Pedestrian Deaths 1950-1957" van Local Road Safety Organisation, z.j; 576; 1 stuk
        - Affiche "Join the international traffic revolution!" op 5-10 oktober in Stockholm (Zweden), z.j; 577; 1 stuk
        - Affiche van Australian Road Safety Council "The life you safe will be your own", z.j; 578; 1 stuk
        - Diverse affiches van National Safety Council Chicago, z.j; 579A-579K; 11 stuks
          - "What's the Hurry? Cross when it's save", 579A
          - "Allow enough time for a safe trip", 579B
          - "Heads up watch traffic", 579C
          - "Safe walking demands extra care in bad weather", 579D
          - "Use your head look both ways", 579E
          - "Jaywalking is dangerous to you and others", 579F
          - "Stop Look Live", 579G
          - "It always pays to look all ways", 579H
          - "At dusk extra caution when walking", 579I
          - "Jaywalking is for the birds. Stay alive", 579J
          - "Signs of life save lives", 579K
        - Diverse affiches van Road Safety Council South Africa en Padveiligheidsraad, z.j; 580A-580H; 8 stuks
          - Affiche 1, 580A
          - Affiche 2, 580B
          - Affiche 3, 580C
          - Affiche 4, 580D
          - Affiche 5, 580E
          - Affiche 6, 580F
          - Affiche 7, 580G
          - Affiche 8, 580H
        - Diverse affiches van National föreningen för trafiksäkerhetens främjande (Zweedse verkeersveiligheidsorganisatie), z.j; 581A-581J; 10 stuks.
          - Affiche 1, 581A
          - Affiche 2, 581B
          - Affiche 3, 581C
          - Affiche 4, 581D
          - Affiche 5, 581E
          - Affiche 6, 581F
          - Affiche 7, 581G
          - Affiche 8, 581H
          - Affiche 9, 581I
          - Affiche 10, 581J
        - Diverse affiches van Coöperation for Pedestrian Protection and convenience, American Automobile Association, z.j; 582A-582D; 4 stuks
          - Affiche 1, 582A
          - Affiche 2, 582B
          - Affiche 3, 582C
          - Affiche 4, 582D
        - Diverse affiches van een verkeersorganisatie uit Israël, z.j; 583A-583H; 8 stuks
          - Affiche 1, 583A
          - Affiche 2, 583B
          - Affiche 3, 583C
          - Affiche 4, 583D
          - Affiche 5, 583E
          - Affiche 6, 583F
          - Affiche 7, 583G
          - Affiche 8, 583H
        - Affiche "Rijverkeer let op ons!", z.j; 584A-584B; 2 stuks
          - Groot formaat, 584A
          - Klein formaat, 584B
        - Affiche "Een betrouwbare band tussen bus en benenwagen", z.j; 585; 1 stuk
        - Affiches van Göteborgs trafiksäkerhetsföroning, Ansvar Omdöme Hänsyn, z.j; 586A-586D; 4 stuks
          - Affiche 1, 586A
          - Affiche 2, 586B
          - Affiche 3, 586C
          - Affiche 4, 586D
        - Affiche "Trottoir is géén parkeerplaats", z.j; 587; 1 stuk
        - Affiche "Verkeersplan circulatie: hoe pakt Tilburg dit aan?, zes informatieavonden", z.j; 588; 1 stuk
        - Diverse affiches van een verkeersorganisatie uit Japan, z.j; 589A-589B; 2 stuks
          - Affiche 1, 589A
          - Affiche 2, 589B
        - Diverse affiches van Rådet for større færdsselssikkerhed (Deense verkeersveiligheidsorganisatie), z.j; 590A-590U; 21 stuks
          - Affiche 1, 590A
          - Affiche 2, 590B
          - Affiche 3, 590C
          - Affiche 3, 590C
          - Affiche 4, 590D
          - Affiche 5, 590E
          - Affiche 6, 590F
          - Affiche 7, 590G
          - Affiche 8, 590H
          - Affiche 9, 590I
          - Affiche 10, 590J
          - Affiche 11, 590K
          - Affiche 12, 590L
          - Affiche 13, 590M
          - Affiche 14, 590N
          - Affiche 15, 590O
          - Affiche 16, 590P
          - Affiche 17, 590Q
          - Affiche 18, 590R
          - Affiche 19, 590S
          - Affiche 20, 590T
            Zie ook inv.nr. 597
          - Affiche 21, 590U
        - Affiche "Gar de Galt" van Norsk Engelsk Tobakkfabrikk (Neto) Trafiksjefen (Noorse verkeersveiligheidsorganisatie), z.j; 591; 1 stuk
        - Affiche "Goede raadgevingen, onthoudt ze", z.j; 592; 1 stuk
        - Diverse affiches van Via Secura (Hoge Raad voor Verkeersveiligheid te Brussel en Nationale Vereniging ter voorkoming van ongevallen op de weg), z.j; 593A-593R; 18 stuks
          - Affiche 1, 593A
          - Affiche 2, 593B
          - Affiche 3, 593C
          - Affiche 4, 593D
          - Affiche 5, 593E
          - Affiche 6, 593F
          - Affiche 7, 593G
          - Affiche 8, 593H
          - Affiche 9, 593I
          - Affiche 10, 593J
          - Affiche 11, 593K
          - Affiche 12, 593L
          - Affiche 13, 593M
          - Affiche 14, 593N
          - Affiche 15, 593O
          - Affiche 16, 593P
          - Affiche 17, 593Q
          - Affiche 18, 593R
        - Affiche "Met half hoofd, dubbel risico", z.j; 594; 1 stuk
        - Ingekleurde ontwerptekenig voor affiche en kleurplaat "Verkeerssituaties", z.j; 595; 1 stuk
        - Affiche "Denk aan uw buurman! Strooi op tijd Gladweg Stoepenzout", z.j; 596; 1 stuk
        - Foto voor een affiche met daarop een man en vrouw afgebeeld, z.j; 597; 1 stuk
          Zie voor het affiche inv.nr. 590T.
    - Foto's, 5.
      Bij de meeste van de beschreven foto's zijn negatieven en een foto-index aanwezig bij de foto's in de betreffende archiefdozen.
      - Promotie van de vereniging, 5.1
        - Kleurenfoto's betreffende de verhuizing van de Voetgangersvereniging naar Emmapark tussen 17-27 april 2000 en de officiële start van 3VO door minister Netelenbos in Media Plaza te Utrecht op 15 mei 2000, gemaakt door S. van Andel en C. Dieleman, 598; 67 stuks
        - Kleurenfoto's betreffende de overhandiging van het "Zwartboek" en interview daarover, 2000; 599; 5 stuks
          Informatie over deze overhandiging, zie het inventarisnummer 611.
      - Studiedagen, 5.2
        - Kleurenfoto's betreffende de studiemiddag over winkelroutes op 20 februari 1997, nr. 97060, 600; 8 stuks
          Negatiefstroken zitten in mapje 97003.
        - Kleurenfoto's betreffende de studiedag over winkelroutes op 20 februari 1997, gemaakt door R. Methorst, nrs. 97003-97004, 601; 27 stuks
          Bevat ook negatieven van fotonrs. 97007 en 97060.
        - Kleurenfoto's betreffende de studiemiddag over winkelroutes op 20 februari 1997 en de stand van de voetgangersvereniging, nrs. 97057-97059, 602; 10 stuks
        - Kleurenfoto's betreffende de studiedag in 1998, 603; 32 stuks
      - Vrijwilligersdagen, 5.3
        - Negatieven betreffende de vrijwilligersdag op 13 april 1996 te Utrecht, nrs. 96023-96026, 604; 11 stroken
        - Kleurenfoto's betreffende de vrijwilligersdag in april 1997, nrs. 97019-97023, 605; 40 stuks
        - Kleurenfoto's betreffende de vrijwilligersdag op 28 maart 1998 en "Snelheidscampagne" op 27 mei 1998, 606-608; 3 delen
          - deel 1: nrs. 98030-98036, 606
          - deel 2: nrs. 98037-98042, 607
          - deel 3: nrs. 98043-98049., 608
        - Kleurenfoto's betreffende de vrijwilligersdag gehouden op 24 april 1999, 609; 13 stuks
        - Kleurenfoto's betreffende de vrijwilligersdag op 15 april 2000 in La Vie te Utrecht, gemaakt door S. van Andel en C. Dieleman, 610-611; 2 delen
          Gebruikt voor de laatste uitgave van "Mensen Op Straat" (nr. 1, 2000).
          - deel 1, 610
          - deel 2., 611
        - Kleurenfoto's betreffende de vrijwilligersdag, z.j; 612-613; 2 delen
          - deel 1, 612
          - deel 2., 613
      - Naar plaats, 5.4
        - Kleurenfoto's betreffende de naakte feiten van Amsterdam, 1993; 614; 11 stuks
        - Kleurenfoto's van Baarn met negatieven en één dia, gemaakt door Willem V., 1993; 615; 64 stuks
          Bevat ook zwart-wit foto's.
        - Zwart-wit foto's van Baarn met negatieven, gemaakt door Willem V., 1993; 616; 30 stuks
        - Kleurenfoto's met negatieven betreffende de langste zebra in de kooi te Leiden, nrs. 96021-96022, 1996; 617; 8 stuks
        - Negatieven betreffende de winkel/voetgangersgebied in Molenstraat te Nijmegen, proefstrook in verband met herinrichting binnenstad en expositie in informatiecentrum, nr. 96005, 1996; 618; 4 stroken
        - Kleurenfoto's betreffende "Nijmegen en boekbespreking" nrs. 96058-96063, 96074-96075 en 96082, 1996; 619; 13 stuks
        - Kleurenfoto's betreffende de zebramarathon te Groningen, gehouden in juni 1996, gemaakt door Hans de Smit, nrs. 96049-96051 en 96080, 620; 25 stuks
        - Kleurenfoto's betreffende "Skeelers in Rotterdam en boekbespreking", nrs. 96036, 96052-96056 en 96078, 1996; 621; 10 stuks
        - Kleurenfoto's betreffende de prijsuitreiking "Toegankelijk Rotterdam", nrs. 96068-96069 en 96083, 1996; 622; 11 stuks
        - Kleurenfoto's betreffende "Skeelers in Scheveningen", nrs. 96034-96035 en 96037-96038, 1996; 623; 18 stuks
        - Kleurenfoto's betreffende de Westewagenstraat, nr. 97051, 1997; 624; 4 stuks
          Negatiefstroken zitten in mapje 97040.
        - Kleurenfoto's over Heerlen en Zwijndrecht, nrs. 97012-97015, 1997; 625; 7 stuks
          Bevat 3 polaroidfoto's en 2 gewone foto's.
        - Kleurenfoto's betreffende de overdracht van het rapport "Duurzaam Veilig Rijswijk" aan de burgemeester op 8 september 1997, nr. 97035, 626; 6 stuks
        - Kleurenfoto's betreffende het parkeren op de stoep te Rotterdam, nrs. 97040-97042, 1997; 627; 10 stuks
        - Kleurenfoto's betreffende het winkelcentrum Julianabaan te Voorburg, deel 3, nr. 98029, 1998; 628; 11 stuks
        - Kleurenfoto's betreffende de bewegwijzering richting de sloot te Alphen a/d Rijn, 1999; 629; 1 stuk
          Gebruikt ten behoeve van MOS (nr. 4, 1999).
        - Kleurenfoto's betreffende het verkeersspel met scholen in Zeeland, gemaakt door C. Dieleman, 2000; 630; 25 stuks
          Het spel werd geleid door Ben van Dissel en Paul Stinis.
        - Kleurenfoto's betreffende de symbolische aanbieding van "Zwartbroek Hengelo" door consul Irma Bijkerk aan de afvaardigde van de gemeente Hengelo, gemaakt door C. Dieleman, 2000; 631; 12 stuks
        - Kleurenfoto's betreffende "Straatspeeldag 2000 te Den Haag", gemaakt door C. Dieleman, 632; 23 stuks
          Foto nr. 9 is niet afgedrukt en foto 15 bestaat niet.
        - Kleuren- en zwart-witfoto's betreffende "Straatspeeldag 2000 te Den Haag", gemaakt door C. Dieleman, 633-634; 2 delen
          Deel 1 met cd-rom.
          - deel 1, 633
          - deel 2., 634
        - Kleurenfoto betreffende "Nieuw-Vennep", z.j; 635; 7 stuks
        - Kleurenfoto's betreffende "Nieuwegein", z.j; 636; 1 stuk
        - Zwartwit- en kleurenfoto's van onder andere carnaval in Sittard, z.j; 637; 14 stuks
      - Snelheid; algemeen, 5.5
        - Kleurenfoto's betreffende "Snelheidcampagne 1994" ten behoeve van het jaarverslag, gemaakt door D. v.d. Wal, 638; 1 stuk
      - Snelheid; 30 km, 5.6
        - Kleurenfoto's betreffende de actie "Estafette 30 is prettig' te Zoetermeer en Apeldoorn op 1998, 639; 6 stuks
          Bevat het opschrift "Zie ook dia's van 17 december 1998".
        - Kleurenfoto betreffende "30 km regeling in Hellendoorn", z.j; 640; 1 stuk
          Volgnummer 5/5a, rubriek 30 km regeling.
      - Snelheid; 50 km, 5.7
        - Kleurenfoto's betreffende de opnamen van de tv-spot "50 is prettig", nrs. 98060-98070, 1998; 641; 39 stuks
          Met negatieven, hier zitten zeven 3 ½ inch diskettes bij met opschriften "still camp. 1998", "Gemeentebrief.doc", "Persaankondiging.doc", "Txt e-mail", "Making of: mise enscene nét camera, foto1.tiff", "Making off: Regisseur en crewopdeset, foto2.tiff.", "Making of: regisseur, foto3.tiff.", "Make-up still 'making of', foto4.tif", Making of Oma en kleinkind, foto5.tiff".
      - Oversteken, 5.8
        - Kleurenfoto's betreffende de acties: "Acties zebra", "Algemeen", "Oversteken", "Informatiemarkten/tentoonstellingen" en "Obstakels", 1977-1994; 642; 41 stuks
        - Kleurenfoto's met dia betreffende de landelijke oversteekactie te Leidschendam, 1994; 643; 3 stuks
        - Kleurenfoto's betreffende "Dhr. Endlich, Endlicharm en verkeersbrigadiers", nrs. 96065-96067, 1996; 644; 19 stuks
        - Negatieven betreffende de oversteek met verkeerslichten, gemaakt door M. de Lange, nr. 96028, 1996; 645; 3 stuks
        - Kleurenfoto's en één zwart-wit foto betreffende de zebracampagne Haaglanden op 21 februari 1997, nrs. 97001-97002, 646; 21 stuks
          Bevat ook negatieven van fotonrs. 97055-97056.
        - Kleurenfoto's betreffende de opening van de oversteekplaats Bispinckpark te Bloemendaal op 13 juni 1997, nr. 97034, 647; 12 stuks
          Bevat ook negatieven van nrs. 97073-97075.
        - Kleurenfoto's betreffende de publicaties "In de loop van superveilige oversteek" en "Afdeling Verkeer (Rob, Willem en Danny)", ca. 1998; 648; 11 stuks
          Gebruikt voor MOS (nr. 2, 1998).
        - Kleurenfoto's betreffende de zebra's op fietspaden, nr. 99007, 1999; 649; 2 stuks
        - Kleurenfoto's betreffende het oplichtend matrixbord bij zebrapad te Breda, gemaakt door G. Hendriks, nr. 99006, 1999; 650; 8 stuks
          Gebruikt ten behoeve van MOS ( nr. 4, 1999).
        - Kleurenfoto's betreffende de overhandiging van de Agmi-brochure "Oversteken naar Duurzaam Veilig", z.j; 651; 16 stuks
      - Naar school gaan, 5.9
        - Kleurenfoto's betreffende de viering van 50 jaar verkeersbrigadiers op 27 oktober 1997, nrs. 9704-97112, 652; 23 stuks
      - Verkeersdeelnemers; voetgangers, 5.10
        - Negatieven betreffende "Opgebroken trottoirs (#15 en nr. 96076)", "Uitstalling (en fietsen) op trottoir bij zebra (#14 en nr. 96077)" en "Voetpad afgescheiden met opstaande randen van de straat (#18 en nr. 96081)", nrs. 96076-97077 en 96081, 1996; 653; 3 stuks
        - Kleurenfoto's betreffende de containers (bouwactiviteiten) en versperd/versmald trottoir, nr. 97086, 1997; 654; 4 stuks
        - Kleurenfoto's en één zwart wit foto betreffende "de Voetpadendagen", nr. 97070, 1997; 655; 3 stuks
        - Kleurenfoto's betreffende de voetgangers in Den Haag: ongeval op zebra, oversteekplaatsen en bewegwijzering, oversteeksituaties, rode fietsstrook en slechte belijning, 1998; 656-659; 4 delen
          Bij het inventarisnummer 656 ontbreken er enkele foto's: nrs. 0A, 3A, 13A, 14A, 17A, 21A en 24A. Bij het inventarisnummer 658 ontbreekt foto nr. 17.
          - deel 1, 656
          - deel 2, 657
          - deel 3, 658
          - deel 4., 659
        - Kleurenfoto's betreffende "Werkoverleg", "Zebra op Bergweg te Rotterdam" en "Verkeerssituaties Theresiastraat" ten behoeve van MOS (nr. 2, 1998), ca. 1998; 660; 28 stuks
        - Kleurenfoto's betreffende de illustraties ten behoeve van publicatie "Voetgangersvoorziening voor winkelpubliek", gemaakt door R. Methorst, 1998; 661; 18 stuks.
        - Kleurenfoto's betreffende de rotonde, de zebrapaden, de winkelgebieden en de trottoirs, gemaakt door R. Methorst, nrs. 98001-98016, 1998; 662; 35 stuks
        - Kleurenfoto's betreffende de voetgangersbewegwijzering, behorend bij het verslag van Annelies Vennis (stageopdracht), 1999; 663; 28 stuks
          Fotonummers 1, 12, 16, 18 en 20 ontbreken.
        - Kleurenfoto's betreffende de voetgangers in winkelgebieden, z.j; 664; 12 stuks
      - Verkeersdeelnemers; gehandicapten, 5.11
        - Kleurenfoto's betreffende de opening van de trainingstuin voor gehandicapten te Landgraaf en bezoek Nottingham en BBC te Rijswijk, gemaakt door C. Dieleman, nrs. 98003-98005, 1999; 665; 21 stuks
        - Kleurenfoto betreffende de invalidenvoertuigen op een invalidenparkeerplaats, z.j; 666; 2 stuks
      - Verkeersdeelnemers; kinderen, 5.12
        - Kleurenfoto's betreffende "Voetballende kinderen", nr. 97036, 1997; 667; 2 stuks
      - Diversen, 5.13
        - Illustraties voor het tijdschrift "Mensen op Straat (MOS)" in de jaren 1994-1997, 1999 en overig, 1994-1997, 1999, z.j; 668; 83 stuks
        - Kleurenfoto's betreffende "Pieterpad", 1995; 669; 6 stuks
        - Kleurenfoto betreffende "Nemo", 1996; 670; 2 stuks
        - Dia's betreffende "Monteren van een vouwfiets", gemaakt door R. Methorst, nr. 96079, 1996; 671; 6 stuks